臺灣臺南地方法院刑事判決
111年度簡字第1396號
聲  請  人  臺灣臺南地方檢察署檢察官
被      告  邱升村



            劉翰融


            劉志浩



上列被告因傷害等案件，經檢察官聲請以簡易判決處刑（111年
度偵字第7562號），本院判決如下：
    主  文
邱升村犯傷害罪，處有期徒刑參月，如易科罰金，以新臺幣壹仟
元折算壹日；又犯毀損他人物品罪，處拘役肆拾日，如易科罰金
，以新臺幣壹仟元折算壹日。
劉翰融犯傷害罪，處有期徒刑貳月，如易科罰金，以新臺幣壹仟
元折算壹日。 
劉志浩犯傷害罪，處有期徒刑參月，如易科罰金，以新臺幣壹仟
元折算壹日。
    事實及理由
一、本案犯罪事實及證據，除犯罪事實欄應補充「被告劉翰融前
    因不能安全駕駛致交通危險案件，經本院以106年交簡字第4
    596號判決判處有期徒刑3月確定，於民國107年3月2日易科
    罰金執行完畢；被告劉志浩前因不能安全駕駛致交通危險案
    件，經本院以109年交簡字第864號判決判處有期徒刑5月確
    定，於110年3月22日因徒刑執行完畢。」外，其餘均引用檢
    察官聲請簡易判決書之記載（如附件）。 
二、論罪科刑：
　㈠核被告邱升村、劉翰融、劉志浩所為，均係犯刑法第277條第
    1項之傷害罪；被告邱升村，另涉犯刑法第354條之毀損罪。
    被告邱升村所犯傷害罪、毀損罪間，犯意各別，行為亦殊，
    應予分論併罰。
　㈡至被告劉翰融前因不能安全駕駛致交通危險案件，經本院以1
    06年交簡字第4596號判決判處有期徒刑3月確定，於民國107
    年3月2日易科罰金執行完畢；被告劉志浩前因不能安全駕駛
    致交通危險案件，經本院以109年交簡字第864號判決判處有
    期徒刑5月確定，於110年3月22日因徒刑執行完畢，均有臺
    灣高等法院被告前案紀錄表可查，其2人於5年以內故意再犯
    本件有期徒刑以上之罪，固構成累犯形式要件，惟經本院審
    酌被告劉翰融、劉志浩前案所犯罪名，與本案所犯之罪質不
    同，犯罪情節、動機、目的、手段均有異，尚難認其本件犯
    行有惡性重大或刑罰反應力薄弱之情形，爰依司法院釋字第
    775 號解釋意旨，裁量不加重其最低本刑。本案既未依累犯
    規定加重被告劉翰融、劉志浩之刑，爰不在被告劉翰融、劉
    志浩所諭知之主文中贅列累犯，併此敘明。 
　㈢爰以行為人之責任為基礎，審酌被告3人因細故發生口角，竟
    基於傷害之犯意，先後徒手或持路旁鐵製告示牌相互毆打對
    方，不思以理性方式溝通解決，貿然訴諸暴力，致告訴人等
    受有如聲請簡易判決處刑書所載之傷害，未能尊重他人身體
    法益，均應予責難；另審酌被告邱升村本應以溝通之方式妥
    善解決渠等間之紛爭，竟不思及此，恣意毀損告訴人劉志浩
    財物，缺乏尊重他人財產權之觀念，所為實屬不該。衡以被
    告3人本案犯罪之手段、告訴人等之傷勢情形、犯後均已坦
    承犯行之犯後態度，及迄今未能達成和解等一切情狀，分別
    量處如主文所示之刑，並均諭知易科罰金之折算標準，以示
    懲儆。
三、沒收：
　　被告劉翰融持以毆打告訴人劉志浩之鐵製告示牌，未經扣案
    ，茲審酌該等物品非屬違禁物，僅係一般日常生活中常見之
    器具，且係被告劉翰融在現場隨意取用，衡情應非被告劉翰
    融所有之物，爰不予宣告沒收，併予敘明。 
四、依刑事訴訟法第449條第1項前段、第3項、第454條第2項，
    刑法第277條第1項、第354條、第41條第1項前段，刑法施行
    法第1條之1第1項，逕以簡易判決處刑如主文。
五、如不服本判決，應自判決送達之翌日起20日內向本院提出上
    訴狀（須附繕本），上訴於本院第二審合議庭。 　　
本案經檢察官吳毓靈聲請以簡易判決處刑。　　
中　　華　　民　　國　　111 　年　　6 　　月　　30　　日
  　　　　　　　　刑事第十二庭  法　官　黃鏡芳
以上正本證明與原本無異。　　　　　　　　　
                                書記官  施茜雯
中　　華　　民　　國　　111 　年　　6 　　月　　30　　日
附錄本案論罪科刑法條：
中華民國刑法第277條
（普通傷害罪）
傷害人之身體或健康者，處5年以下有期徒刑、拘役或50萬元以
下罰金。
犯前項之罪，因而致人於死者，處無期徒刑或7年以上有期徒刑
；致重傷者，處3年以上10年以下有期徒刑。

中華民國刑法第354條
（毀損器物罪）
毀棄、損壞前二條以外之他人之物或致令不堪用，足以生損害於
公眾或他人者，處2年以下有期徒刑、拘役或1萬5千元以下罰金
。

附件：
臺灣臺南地方檢察署檢察官聲請簡易判決處刑書
                                     111年度偵字第7562號
　　被　　　告　邱升村　男　38歲（民國00年0月00日生）
　　　　　　　　　　　　住○○市○○區○○路0段000巷00號
　　　　　　　　　　　　居臺南市○區○○○路000號16樓之3
　　　　　　　　　　　　國民身分證統一編號：Z000000000號
　　　　　　　　劉翰融　男　32歲（民國00年0月0日生）
　　　　　　　　　　　　住○○市○○區○○里0鄰○○街000
　　　　　　　　　　　　　號
　　　　　　　　　　　　國民身分證統一編號：Z000000000號
　　　　　　　　劉志浩　男　37歲（民國00年0月00日生）
　　　　　　　　　　　　住○○市○○區○○路000巷0號3樓
　　　　　　　　　　　　　之15
　　　　　　　　　　　　居臺南市○○區○○路00巷00弄0000
　　　　　　　　　　　　　號之15
　　　　　　　　　　　　國民身分證統一編號：Z000000000號
上列被告等因傷害等案件，業經偵查終結，認為宜以簡易判決處
刑，茲將犯罪事實及證據並所犯法條分敘如下：
　　　　　犯罪事實
一、劉志浩為計程車司機。邱升村於民國111年1月13日19時55分
    許，因認其使用女友陳岱蓁之通訊軟體向劉志浩叫車時，劉
    志浩於通訊軟體對陳岱蓁出言調戲，心生不滿，嗣劉志浩依
    約駕駛車號000–8771號營業用小客車抵臺南市○區○○路000號
    前欲搭載陳岱蓁時，邱升村基於毀損之犯意，趨前折斷前開
    車輛右側照後鏡，致該照後鏡斷裂不堪用。劉志浩見狀，明
    知邱升村之右手仍放置在上開車輛右側照後鏡上，竟將車輛
    往前開，邱升村因而遭拖行約6、7公尺，致受有右側手部撕
    裂傷約2公分、左側手肘擦傷、右側膝部擦傷等傷害。邱升
    村友人劉翰融隨後騎乘機車到場，聽聞邱升村遭拖行受傷一
    事，心生不滿，與邱升村分別以徒手或持路旁鐵製告示牌等
    物毆打劉志浩，邱升村、劉翰融、劉志浩三人繼而相互推擠
    扭打，致劉志浩受有頭部撕裂傷、頭部鈍傷、背部挫傷、雙
    手擦傷、右側大腿挫傷等傷害，劉翰融亦受有右側手肘挫傷
    、左側手肘挫傷、右側手部挫傷、左側手部挫傷、右側膝部
    擦傷等傷害。　　　
二、案經劉志浩、邱升村、劉翰融訴由臺南市政府警察局第五分
    局報告偵辦。
 　　　　 證據並所犯法條
一、證據：
  （一）告訴人兼被告劉志浩、邱升村、劉翰融之指訴及供述。
  （二）證人陳岱蓁之證詞。
  （三）診斷證明書3件、告訴人劉志浩、邱升村受傷照片。
  （四）現場監視錄影紀錄暨截圖。
  （五）前揭車輛右側照後鏡毀損之照片。
二、核被告邱升村所為，係犯刑法第354條之毀損罪嫌、第277條
    第1項之傷害罪嫌；被告劉翰融、劉志浩所為，均係犯同法
    第277條第1項之傷害罪嫌。
三、依刑事訴訟法第451條第1項聲請逕以簡易判決處刑。
　　此　　致
臺灣臺南地方法院
中　　華　　民　　國　 111　　年　　4 　　月　　7 　　日
　　　　　　　　　            檢察官   吳 毓 靈
本件證明與原本無異
中　　華　　民　　國　 111　　年　　4 　　月　　18　　日
                              書記官   吳 青 蓉
附錄本案所犯法條全文
中華民國刑法第277條
傷害人之身體或健康者，處 5 年以下有期徒刑、拘役或 50 萬
元以下罰金。
犯前項之罪，因而致人於死者，處無期徒刑或 7 年以上有期徒
刑；致重傷者，處 3 年以上 10 年以下有期徒刑。
中華民國刑法第354條
毀棄、損壞前二條以外之他人之物或致令不堪用，足以生損害於
公眾或他人者，處 2 年以下有期徒刑、拘役或 1 萬 5 千元以
下罰金。

附記事項：
本件係依刑事訴訟法簡易程序辦理，法院簡易庭得不傳喚被告、
輔佐人、告訴人、告發人等出庭即以簡易判決處刑；被告、被害
人、告訴人等對告訴乃論案件如已達成民事和解而要撤回告訴或
對非告訴乃論案件認有受傳喚到庭陳述意見之必要時，請即另以
書狀向簡易法庭陳述或請求傳訊。